# 请教陈版及各位老师，关于新金融工具准则重分类问题

提问人：wx_5d6130272c84 时间：2020-10-20 08:05:07
不好意思，问题描述不准确，请看下边这一版
请教陈版及各位老师：
1 、在新准则首次执行日（2019.1.1），重分类为以公允价值计量且其变动计入其他综合收益的金融资产，原资产账面价值和新账面价值之间的公允价值变动计入其他综合收益，是否要转入未分配利润？
2 、实施新准则后，交易性金融资产重分类为以摊余成本计量的金融资产和FVTOCI，原交易性金融资产的公允价值变动损益是否要转出？交易性金融资产重分类为以摊余成本计量的金融资产，公允价值变动损益转出是转到投资收益-买卖价差吗？交易性金融资产重分类为FVTOCI，公允价值变动损益转出是转到投资收益-买卖价差还是其他综合收益

回答人：chenyiwei
1 、原准则下的其他综合收益无需转入未分配利润。
2 、原准则下交易性金融资产累计公允价值变动形成的留存收益，在转为摊余成本计量的金融资产的情况下应冲回；在转为FVOCI的情况下应转入其他综合收益。但无论如何不影响本年度或上年度的利润表。